【裁判字號】    95,抗,727
【裁判日期】    951019
【裁判案由】    聲請沒入保證金
【裁判全文】
臺灣高等法院臺中分院刑事裁定           95年度抗字第727號
抗  告  人  臺灣臺中地方法院檢察署檢察官
被      告  甲○○
                    （現在監執行）
上列抗告人因聲請沒入保證金案件，不服臺灣臺中地方法院民國
95年9月22日第一審裁定 （九十五年度聲字第三五三三號）提起
抗告，本院裁定如下：
    主  文
抗告駁回。
    理  由
一、本案經本院審理結果，認第一審裁定並無不當，應予維持，
    並引用第一審裁定書記載之理由（如附件）。
二、抗告人臺灣臺中地方法院檢察署檢察官抗告意旨略以刑事訴
    訟法第一百一十八條明定「具保之被告逃匿者，應命具保人
    繳納指定之保證金額，並沒入之。不繳納者，強制執行。保
    證金已繳納者，沒入之。」，本案被告甲○○既經檢察官合
    法傳喚、拘提未獲，並經通緝，顯已逃匿，即已符合上述刑
    事訴訟法規定，並不因嗣後遭緝獲而改變其逃匿之事實，原
    審法院裁定駁回沒入保證金之聲請，自有不當云云。
三、按具保之被告逃匿者，應命具保人繳納指定之保證金額，並
    沒入之；不繳納者，強制執行；保證金已繳納者，沒入之，
    刑事訴訟法第一百十八條第一項定有明文，是沒入具保人繳
    納之保證金，應以被告在逃匿中為其要件，如具保停止羈押
    之被告雖曾逃匿，但已緝獲歸案者，即不得再以其逃匿而裁
    定沒入具保人繳納之保證金，此有最高法院九十三年度臺非
    字第二六八號判決可參，經查，被告甲○○因違反毒品危害
    防制條例案件，由臺灣臺中地方法院於民國94年10月17日指
    定保證金五萬元，由被告自行繳納後准予具保候傳，嗣經臺
    灣臺中地方法院判處有期徒刑九月、五月，定應執行刑為有
    期徒刑一年確定，經送臺灣臺中地方法院檢察署執行，由檢
    察官合法傳喚、拘提未獲，未能執行，而遭臺灣臺中地方法
    院檢察署於九十五年九月六日以中檢惠執義緝字三七五六號
    發布通緝在案，並於九十五年九月十五日以中檢惠執義九十
    五執四九○七字第一二四三六一號函附聲請書向臺灣臺中地
    方法院聲請沒入保證金等情，有刑事被告保證書一紙、刑事
    保證金收據一紙、臺灣高等法院全國前案簡列表一份、送達
    證書二紙、拘票及報告書各二份、法務部戶役政連結作業系
    統一份在卷可稽，惟受刑人嗣已於九十五年九月十五日緝獲
    到案，並移送臺灣臺中監獄執行，故受刑人既於原審法院裁
    定前已發監執行，顯非在逃匿中，原審法院駁回沒入保證金
    聲請，於法並無不合，是本件抗告並無理由，應予駁回。
四、據上論結，應依刑事訴訟法第四百十二條，裁定如主文。
中    華    民    國    95    年    10  月    19      日
            刑事第五庭審判長  法  官  姚  勳  昌
                              法  官  江  錫  麟
                              法  官  郭  同  奇
上列正本證明與原本無異。
不得再抗告。
                              書記官  洪  麗  華
中    華    民    國    95    年    10  月    20      日
                                                      Ａ


司法院資訊處製作；財團法人民間司法改革基金會備份。
